臺灣士林地方法院小額民事判決
111年度士小字第1692號
原      告  明台產物保險股份有限公司

法定代理人  松延洋介


訴訟代理人  鐘心彤  
被      告  胡孟庭  

上列當事人間請求侵權行為損害賠償(交通)事件，本院於民國11
1年8月15日言詞辯論終結，判決如下：
    主  文
被告應給付原告新臺幣壹萬伍仟伍佰零貳元，及自民國一一一年
五月十一日起至清償日止，按週年利率百分之五計算之利息。
原告其餘之訴駁回。
訴訟費用新臺幣壹仟元，其中新臺幣陸佰陸拾參元應由被告負擔
，其餘應由原告負擔。
本判決原告勝訴部分得假執行。
    理由要領
一、按本件原告起訴時之法定代理人原係長瀨耕一，嗣於訴訟進
    行中變更為甲○○○，經其聲明承受訴訟，核無不合，應予准
    許。　
二、原告主張：
(一)被告於民國109年8月23日9時30分許，騎乘車牌號碼000-000
    0號機車（下稱A車），行經臺北市○○區○○街000號前時，因
    未注意車前狀況及保持安全距離，致撞上原告承保車牌號碼
    000-0000號車（下稱B車），原告為被保險人支出修復費用
    新臺幣（下同）2萬3,399元（其中工資2萬1,641元、零件1,
    758元），乃依侵權行為之法律關係及保險法第53條規定，
    提起本件訴訟等語，並聲明求為判決被告給付上開金額，及
    自支付命令送達翌日起至清償日止，按週年利率5％計算之利
    息。
(二)對被告抗辯之陳述：依行車記錄器畫面，被告是從右前方出
    現，檢修右前方並無不對，沒有拆裝就不知何處損壞等語。
三、被告則以：對肇事責任不爭執，僅微小擦撞不需要更換板金
    ，估價單第3、4，右前門拆裝、後保險桿拆裝均非碰撞的地
    方，不應由被告負責等語，資為抗辯。
四、本院得心證之理由
(一)按因故意或過失，不法侵害他人之權利者，負損害賠償責任
    。汽車、機車或其他非依軌道行駛之動力車輛，在使用中加
    損害於他人者，駕駛人應賠償因此所生之損害。不法毀損他
    人之物者，被害人得請求賠償其物因毀損所減少之價額。應
    付利息之債務，其利率未經約定，亦無法律可據者，週年利
    率為百分之五。民法第184條第1項前段、第191條之2前段、
    第196條、第203條分別定有明文。再按物被毀損時，被害人
    除得依民法第196條請求賠償外，並不排除民法第213條至第
    215條之適用。依民法第196條請求賠償物被毀損所減少之價
    額，得以修復費用為估定之標準，但以必要者為限（例如︰
    修理材料以新品換舊品，應予折舊）（最高法院77年度第9
    次民事庭會議決議參照）。末按，被保險人因保險人應負保
    險責任之損失發生，而對於第三人有損失賠償請求權者，保
    險人得於給付賠償金額後，代位行使被保險人對於第三人之
    請求權；但其所請求之數額，以不逾賠償金額為限。保險法
    第53條第1項亦有明文。
(二)經查，原告主張之事實，已據提出與所述相符之駕照、行照
    、當事人登記聯單、道路交通事故資料查詢、車損照片、估
    價單、維修工單、統一發票、同意書、通知函、回執等資料
    為證，並有本院向臺北市政府警察局調取之本件車禍資料在
    卷可憑，為被告所不爭執，堪信為真。基此，原告本於上開
    法律規定，請求被告賠償系爭車輛修復費用，應屬有據。惟
    被告以上開情詞置辯，查觀諸上開警局資料所附之現場照片
    （見本院卷第24、25頁），未見B車右前車門受有何損害，
    僅右後車門至右後葉子板處有受損，而觀諸原告所提出之維
    修工單（見支付命令卷第31至33頁），可知B車修復之部位
    ，分別為右前門、右後門、右後葉、右後燈、後保桿，其中
    右後燈、後保桿僅有拆裝工資，衡情應僅此二部位與右後葉
    子板相連而有一併拆卸檢視有無損壞之必要，然就右前門部
    分，既未因系爭車禍而受有損害，自應扣除。
(三)又據原告所提之維修工單，於扣除右前門部分後，其修復費
    用為1萬5,875元（其中工資1萬5,075元、零件800元），然
    而以新零件更換舊零件之零件折舊部分非屬必要費用，應予
    扣除，依行政院所頒固定資產耐用年數表及固定資產折舊率
    表之規定，汽車耐用年數為5年，依定率遞減法每年應折舊
    千分之369，且參酌營利事業所得稅查核準則第95條第6項規
    定「固定資產提列折舊採用平均法或定率遞減法者，以1年
    為計算單位，其使用期間未滿1年者，按實際使用之月數相
    當於全年之比例計算之，不滿1月者，以1月計」而為計算。
    茲查，B車係於108年4月15日出廠使用（行車執照僅記載出
    廠年月，未載明出廠日，依法推定為該月15日），有行車執
    照影本附卷可稽（見本院卷第13頁），算至本件事故發生時
    之109年8月23日，B車已使用1年5月，是原告就零件部分，
    所得請求被告賠償之範圍，扣除折舊之後，應以427元（計
    算式詳附表）為限，加上其餘非屬零件之工資1萬5,075元，
    合計為1萬5,502元。
五、從而，原告依上開法律關係，訴請被告給付1萬5,502元，及
    自支付命令送達之翌日即111年5月11日（見支付命令卷第57
    頁）起至清償日止，按週年利率5％計算之利息，為有理由，
    應予准許，逾此範圍之請求，則無理由，應予駁回。
六、本件原告勝訴部分，係就民事訴訟法第436條之8第1項適用
    小額程序所為被告敗訴之判決，依同法第436條之20之規定
    ，應依職權宣告假執行，並依職權確定訴訟費用額1,000元
    （第一審裁判費），其中663元應由被告負擔，其餘應由原
    告負擔。
中　　華　　民　　國　　111 　年　　8 　　月　　29　　日
                  士林簡易庭  法  官  楊峻宇
以上為正本係照原本作成。
如不服本判決，應於送達後20日內，向本院提出上訴狀並應記載
上訴理由，表明關於原判決所違背之法令及其具體內容與依訴訟
資料可認為原判決有違背法令之具體事實，如於本判決宣示後送
達前提起上訴者，應於判決送達後20日內補提上訴理由書（須附
繕本）。
中　　華　　民　　國　　111 　年　　8 　　月　　30　　日
                              書記官  蘇彥宇   
附表
-----
折舊時間           金額
第1年折舊值        800×0.369=295
第1年折舊後價值    800-295=505
第2年折舊值        505×0.369×(5/12)=78
第2年折舊後價值    505-78=427